【裁判字號】    98,交上易,254
【裁判日期】    980929
【裁判案由】    過失傷害
【裁判全文】
臺灣高等法院刑事判決               98年度交上易字第254號
上 訴 人
即 被 告   乙○
上列上訴人因過失傷害案件，不服臺灣桃園地方法院98年度審交
易字第3號，中華民國98年7月17日第一審判決（起訴案號：97年
度偵字第22949號），提起上訴，本院判決如下：
    主  文
上訴駁回。
    事實及理由
一、本案經本院審理結果，認第一審判決以審理結果，認被告乙
    ○因過失傷害人，處有期徒刑肆月，如易科罰金，以新臺幣
    壹仟元折算壹日。認事用法及量刑並無不當，應予維持，並
    引用第一審判決書記載之事實、證據及理由（如附件）。
二、被告上訴意旨略稱：伊無過失，請求判決無罪或從輕量刑云
    云。惟查，被告迭於原審準備程序時對於檢察官起訴之犯罪
    事實自白稱：「坦承犯行」（原審卷第16頁）、「我認為我
    有過失，但本件車禍不是全部我造成的，我和告訴人應該都
    有過失」（原審卷26頁）、「我認為我和告訴人都有過失，
    我承認我有過失」（原審卷第58頁背面），於原審審理中亦
    表示「坦承犯行」（原審卷第61頁背面）各等語，而依卷內
    證據資料，亦足認被告於本件車禍之發生與有過失，是被告
    辯稱：無過失云云，顯係卸責之詞，並不足採。原審已審酌
    被告犯罪之一切情狀及被害人亦同有過失，而量處有期徒刑
    肆月，如易科罰金，以新臺幣壹仟元折算壹日，尚屬允當。
    原判決既無違誤，其上訴為無理由，應予駁回。
據上論斷，應依刑事訴訟法第368條、第373條，判決如主文。
本案經檢察官陳傳宗到庭執行職務。
中    華    民    國    98    年    9     月    29    日
                  刑事第十二庭審判長法  官  蔡永昌
                                    法  官  陳榮和
                                    法  官  蔡國在
以上正本證明與原本無異。
不得上訴。
                                    書記官  顧哲瑜
中    華    民    國    98    年    9     月    29    日
附錄：本案論罪科刑法條全文
中華民國刑法第284條第1項
因過失傷害人者，處六月以下有期徒刑、拘役或五百元以下罰金
，致重傷者，處一年以下有期徒刑、拘役或五百元以下罰金。
附件：
臺灣桃園地方法院刑事判決             98年度審交易字第3號
公  訴  人  臺灣桃園地方法院檢察署檢察官
被      告  乙○
上列被告因過失傷害案件，經檢察官提起公訴（97年度偵字第22
949 號），被告於本院準備程序進行中，就被訴事實為有罪之陳
述，經本院告知簡式審判程序意旨，並聽取公訴人及被告之意見
後，本院裁定改依簡式審判程序審理，茲判決如下：
    主      文
乙○因過失傷害人，處有期徒刑肆月，如易科罰金，以新臺幣壹
仟元折算壹日。
    事實及理由
一、犯罪事實：
    乙○於民國97年8 月22日下午，駕駛牌照號碼5U-4437 號自
    用小貨車，沿桃園縣蘆竹鄉○○村○○街往文中路1 段方向
    行駛，於同日15時10分許，途經龍安街涵洞後欲左轉駛入中
    福村12鄰德林寺後方產業道路時，本應注意行至無號誌之交
    岔路口，轉彎車應暫停讓直行車先行，且應注意車前狀況，
    而依當時為天候陰，有日間自然光線，柏油路面、乾燥、無
    缺陷，視距良好等情，並無不能注意之情事，竟疏未暫停禮
    讓直行車先行，亦未注意車前狀況，適甲○○騎乘牌照號碼
    583-QAU 號輕型機車，沿中福村12鄰德林寺後方產業道路往
    內壢方向直行，亦疏未注意車前狀況，2 車遂於上開產業道
    路交岔路口處發生碰撞（撞擊點為上開小貨車右前車頭、機
    車車頭），致甲○○人車倒地，因而受有下頜骨骨折、身體
    多處撕裂傷、右大腿膝蓋韌帶斷裂等傷害。案經甲○○訴由
    桃園縣政府警察局蘆竹分局報請臺灣桃園地方法院檢察署檢
    察官偵查起訴。
二、證據名稱：
    (一)被告乙○於本院準備程序中之自白。
    (二)告訴人即被害人甲○○於警詢、檢察官偵查及本院準備程
      序中之指訴。
    (三)道路交通事故現場圖、道路交通事故調查報告表(一)、(二)、
      國立台灣大學醫學院附設醫院診斷證明書各1 份、現場及
      車損照片11張。
    (四)臺灣高等法院被告前案紀錄表1 份。
三、核被告所為，係犯刑法第284 條第1 項前段之過失傷害罪。
    爰審酌被告因駕駛汽車不慎，致被害人受有上開傷害結果，
    所生損害非輕，及其素行、生活狀況、犯罪後終能坦承犯行
    之態度，並被害人與有過失等一切情狀，量處如主文所示之
    刑，並諭知易科罰金之折算標準。
四、應適用之法條：
    刑事訴訟法第299 條第1 項前段、第273 條之1 第1 項、第
    310 條之2 、第454 條第1 項，刑法第284 條第1 項前段、
    第41條第1 項前段，刑法施行法第1 條之1 第1 項、第2 項
    前段。
五、如不服本判決，得自收受送達之翌日起10日內向本院提出上
    訴狀（應附繕本），其未敘述上訴理由者，應於上訴期間屆
    滿後20日內補提理由書狀於本院，上訴於臺灣高等法院。
本案經檢察官丁俊成到庭執行職務。
中    華    民    國    98    年    7     月    17    日


司法院資訊處製作；財團法人民間司法改革基金會備份。
